【裁判字號】    98,抗,349
【裁判日期】    980313
【裁判案由】    假扣押
【裁判全文】
臺灣高等法院民事裁定                   98年度抗字第349號
抗  告  人  乙○○
上列抗告人與相對人甲○○間假扣押事件，對於中華民國98 年1
月12日臺灣新竹地方法院98年度裁全字第38號裁定，提起抗告，
本院裁定如下：
    主  文
抗告駁回。
抗告費用由抗告人負擔。
    理  由
一、按債權人就金錢請求或得易為金錢請求之請求，欲保全強制
    執行者，得聲請假扣押；又請求及假扣押之原因，應釋明之
    ；前項釋明如有不足，而債權人陳明願供擔保或法院認為適
    當者，法院得定相當之擔保，命供擔保後為假扣押；請求及
    假扣押之原因雖經釋明，法院亦得命債權人供擔保後為假扣
    押，民事訴訟法第522條第1項及第526條第1項、第2項、第3
    項分別定有明文。
二、本件相對人主張：其與抗告人係夫妻，因抗告人有民法第10
    52條第1項第2款、第3款、第6款、第7款及第2項所定離婚事
    由，相對人已訴請離婚，並請求抗告人賠償非財產上損害及
    分配夫妻剩餘財產，經原法院於民國（下同）97年1月25 日
    以94 年度婚字第453號判准兩造離婚，並命抗告人給付相對
    人非財產上損害新台幣（下同）100 萬元及夫妻剩餘財產差
    額26,710,344元，相對人不服，提起上訴，請求判命抗告人
    再給付夫妻剩餘財產差額19,302,293元，現由本院以97年度
    重家上字第7號受理，是相對人對於抗告人之債權合計已逾5
    千萬元（即非財產上損害賠償100萬元、夫妻剩餘財產差額4
    6,012,637 元、法定利息及訴訟費用之總合）。相對人前於
    94年8月間向原法院聲請假扣押，經原法院以94 年度裁全字
    第1523 號裁定准相對人供擔保後，得對抗告人之財產於3千
    萬元之範圍內為假扣押，相對人並據以聲請執行假扣押。惟
    相對人對於抗告人尚有2 千萬元之債權未獲保全，而抗告人
    自上開離婚事件繫屬後，即於94 年12月8日將其以薩摩亞商
    Widetel 公司（抗告人為該公司之唯一股東及董事）名義存
    放於彰化銀行新竹分行及彰化銀行國際金融業務分行之歐元
    定期存款予以提前終止， 並先後於當日及次日提領合計約5
    千萬元，顯見抗告人已陸續脫產，並將財產隱匿，相對人為
    保全上開2 千萬元債權，爰聲請為假扣押等情，並提出原法
    院94 年度婚字第453號判決、上訴聲明暨理由狀、開庭通知
    書、原法院94年度裁全字第1523號裁定、民事強制執行聲請
    狀、薩摩亞商Widetel 公司股東名冊及董事名冊、彰化銀行
    國際金融業務分行96年4月17日彰國金字第0960121號函及存
    款帳戶資料以為釋明。經查相對人就其請求已有釋明，至就
    假扣押之原因，其釋明雖有不足，惟其既經釋明並陳明願供
    擔保，以補釋明之不足，揆諸前開規定，自應准許相對人供
    擔保後為假扣押。從而，原裁定命相對人供擔保後為假扣押
    ，核無不合。抗告意旨雖以：相對人於上開離婚事件起訴時
    即請求抗告人給付夫妻剩餘財產差額55,470,241元，然僅就
    3千萬元聲請假扣押，足認相對人亦認為就超過3千萬元部分
    並無假扣押之必要，相對人復為本件聲請，顯欲藉此侵害抗
    告人之財產權等語爭執。惟查相對人前雖僅就其所主張債權
    額中之3 千萬元先行聲請假扣押，然尚難憑此即謂相對人係
    認其對抗告人之其餘2 千萬元債權無保全之必要，是抗告人
    所為此部分之抗辯，並不足取。抗告意旨執此指摘原裁定不
    當，聲明廢棄，為無理由，應予駁回，爰裁定如主文。
中    華    民    國    98    年    3    月    13    日
                    民事第四庭
                        審判長法  官  張劍男
                              法  官  陳靜芬
                              法  官  彭昭芬
正本係照原本作成。
本裁定除以適用法規顯有錯誤為理由，不得再抗告。如提起再抗
告，應於收受後10日內委任律師為訴訟代理人向本院提出再抗告
狀。並繳納再抗告費新台幣１千元。
中    華    民    國    98    年    3     月    13    日
                              書記官  丁華平


司法院資訊處製作；財團法人民間司法改革基金會備份。
